# 一家公司成立基金，母基金成立子基金，子基金投资公司

提问人：zhangyoudi 时间：2021-02-01 00:16:06
陈老师：您好，基金方面有三个问题需要咨询一下
1 、A集团公司出资成立了一只基金（母基金B），合伙人认缴出资10.01亿元（普通合伙人 100 万、A集团为 80000 万元）。投资决策委员会 5 人，全部由普通合伙人委派，投委会职责为普通合伙人提交的投资事宜进行审议（含投资项目决策和审批、投资退出）。收益分配，投资回报率低于6%，普通合伙人不分配，全部归A集团；投资回报率高于6%，普通合伙人30%，A集团70%。
问题：A集团是否应将母基金B纳入合并？
2 、母基金投资成立了 3 只子基金（三只基金认缴出资5.01万元，普通合伙人 100 万、有限合伙人为 40000 万、母基金为 20000 万元，类型为有限合伙企业），经营期限全部为 7 年，三只子基金对外投资。其中：
（ 1 ）子基金 1 和甲公司（系A集团的子公司）共同成立了一家公司D（子基金 1 持股70%，甲公司持股30%）。
问题：（《企业会计准则第 33 号——合并财务报表》第二十一条规定： 母公司应当将其全部子公司（包括母公司所控制的单独主体）纳入合并财务报表的合并范围。如果母公司是投资性主体，则母公司应当仅将为其投资活动提供相关服务的子公司（如有）纳入合并范围并编制合并财务报表；其他子公司不应当予以合并，母公司对其他子公司的投资应当按照公允价值计量且其变动计入当期损益）
问题：子基金 1 为投资性主体，不应合并公司D，按交易性金融资产核算该笔投资。但假如A集团合并母基金B，应在A集团的合并层面，穿透合并D公司（基金70%、 甲公司30%，按100%合并）。该部分判断是否正确？
（ 2 ）子基金 2 和乙公司（系A集团的子公司）共同成立了一家公司E（子基金 2 持股30%，乙公司持股70%）。
问题：子基金 2 对E公司的投资，不应按权益法核算。应按交易性金融资产核算。判断是否合规？
（ 3 ）问题：母基金B是否应将 3 只子基金纳入合并？
假如母基金应将 3 只基金合并，A集团也应该合并母基金，A集团是否应按母基金的合并 3 只基金的合并报表并入A集团。
基金投资

回答人：chenyiwei
1 、GP是典型的代理人，A集团应将该基金纳入合并报表范围。
2 、基本赞同你对这三个问题的理解。